臺灣臺中地方法院刑事判決　　　　　　　　　　　　九十一年度訴字第二四七六號
　　公　訴　人　臺灣臺中地方法院檢察署檢察官
　　被　　　告　甲○○
右列被告因毒品危害防制條例案件，經檢察官提起公訴（九十一年度毒偵字第二五二
一號），本院判決如左：
    主  文
甲○○連續施用第一級毒品，累犯，處有期徒刑玖月；扣案之第一級毒品海洛因玖包
（警秤毛重拾肆點肆公克，驗餘淨重拾壹點玖肆公克，包裝重參點參參公克），均沒
收銷燬之。又施用第二級毒品，累犯，處有期徒刑伍月。應執行有期徒刑壹年，扣案
之第一級毒品海洛因玖包（警秤毛重拾肆點肆公克，驗餘淨重拾壹點玖肆公克，包裝
重參點參參公克），均沒收銷燬之。
    事  實
一、甲○○前曾於民國八十六年間因違反麻醉藥品管理條例案件，經本院以八十六年
    度易字第三一七九號判處有期徒刑六月確定，於八十六年九月二日易科罰金執行
    完畢；又於八十六年間因違反肅清煙毒條例等案件，經本院以八十六年度訴字第
    三○七七號判處有期徒刑四年二月確定，於八十六年間因違反槍砲彈藥刀械管制
    條例案件，經本院八十七年度易字第二八三○號判處有期徒刑七月確定，二案經
    本院八十七年度聲字第三六四六號合併定執行刑五年，於九十年十二月七日假獄
    出獄，假釋期間付保護管束（指揮書執畢日期為九十二年四月十八日，此部分不
    構成累犯），猶不知悔改。又前因施用毒品案件，經觀察、勒戒後，認無繼續施
    用毒品之傾向，經本院於八十七年八月二十四日，以八十七年度訴字第一一九七
    號判決免刑確定在案。詎甲○○於五年內復另基於施用第一級毒品海洛因之概括
    犯意，自九十一年五月底某日起，至同年八月二十一日下午十四時許止，平均約
    一天一次，連續在其臺中縣后里鄉○○路五八三巷十八號住處等處，以將海洛因
    摻入香菸中施用之方式，非法施用第一級毒品海洛因多次；甲○○另又基於施用
    第二級毒品安非他命之犯意，於九十一年八月二十日下午十時許，在其臺中縣后
    里鄉○○路五八三巷十八號住處，以將安非他命置於鋁箔紙上燒烤而吸其產生煙
    氣之方式，非法施用安非他命一次。嗣於九十一年八月二十一日下午十九時許，
    在其臺中縣后里鄉○○路五八三巷十八號住處為警查獲，並扣得其所有供施用之
    如附表所示之第一級毒品海洛因九包（警秤毛重十四．四公克，驗餘淨重一一．
    九四公克，包裝重三．三三公克）。經依本院於九十一年八月二十二日以九十一
    年度毒聲字第二三二四號裁定送臺灣臺中看守所附設勒戒處所執行觀察、勒戒後
    ，認有繼續施用毒品傾向（保安處分部分，另由本院於九十一年九月十三日以九
    十一年度毒聲字第二五七四號裁定令入戒治處所施以強制戒治一年）。
二、案經臺中縣警察局豐原分局報請臺灣臺中地方法院檢察署檢察官偵查起訴。
    理  由
一、(1)右揭犯罪事實，業據被告甲○○於本院審理時坦承不諱，且其於上揭時、地為
    警查獲時所採集之尿液經送臺中縣衛生局檢驗結果確呈嗎啡及安非他命陽性反應
    ，此有臺中縣衛生局檢驗尿水報告書一份附卷可稽，復有第一級毒品海洛因九包
    （警秤毛重十四．四公克，驗餘淨重一一．九四公克，包裝重三．三三公克）扣
    案可資佐證，且被告為警查獲時所扣得之白色粉末九包，經送法務部調查局鑑驗
    結果：送驗白粉九包均含有第一級第六項毒品海洛因成分，合計淨重一一．九四
    公克，包裝重三．三三公克，純度二三．○四％，純質淨重二．七五公克，此亦
    有該局調科壹字第一二○○一二○三號函一份附卷可考，足徵被告之自白與事實
    相符，其確有施用第一級毒品海洛因及第二級毒品安非他命之犯行無誤。(2)再被
    告前因施用毒品案件，經觀察、勒戒後，認無繼續施用毒品之傾向，經本院於八
    十七年八月二十四日，以八十七年度訴字第一一九七號判決免刑確定在案；又本
    次施用毒品經本院裁定送觀察、勒戒後認有繼續施用毒品傾向，此有上揭免刑判
    決書影本、臺灣高等法院被告全國前案紀錄表、臺灣臺中地方法院檢察署刑案資
    料查註紀錄表、臺灣臺中看守所附設勒戒處所九十一年九月四日中所正總字第○
    九一○○○二六八五號函檢送之「有無繼續施用毒品傾向證明書」各一份附卷足
    考，是被告於五年內再犯毒品危害防制條例第十條第一項、第二項之罪，且於觀
    察勒戒後認有繼續施用毒品傾向，事證明確，犯行堪以認定。
二、按海洛因、安非他命分係毒品危害防制條例第二條第二項第一、二款所稱之第一
    、二級毒品，核被告甲○○施用海洛因、安非他命之行為，係分犯毒品危害防制
    條例第十條第一、二項之施用第一、二級毒品罪。被告持有第一、二級毒品之低
度行為，分為所犯施用第一、二級毒品之高度行為所吸收，均不另論罪。又被告
    先後多次施用第一級毒品海洛因之行為，時間緊接，犯罪構成要件相同，顯係基
    於概括犯意而反覆為之，為連續犯，應依刑法第五十六條之規定論以一罪，並加
    重其刑。被告所犯上開二罪，犯意各別，行為互殊，應予分論併罰。又被告前曾
    於八十六年間因違反麻醉藥品管理條例案件，經本院以八十六年度易字第三一七
    九號判處有期徒刑六月確定，於八十六年九月二日易科罰金執行完畢，此有臺灣
    臺中地方法院檢察署刑案資料查註紀錄表及臺灣高等法院被告全國前案紀錄表各
    一份在卷足憑，其於五年以內再犯本件有期徒刑以上之罪，為累犯，應依刑法第
    四十七條之規定，遞加重其刑（就連續施用第一級毒品海洛因部分）及加重其刑
    （就施用第二級毒品安非他命部分）。爰審酌被告素行不佳，曾有違反毒品危害
    防制條例案件之素行，經免刑判決後仍不斷然戒絕、與其犯罪之動機、目的、手
    段、吸食毒品所生危害係屬藥物自殘，尚未嚴重破壞社會秩序、侵害他人權益，
    與被告犯後坦承犯行、態度良好等一切情狀，分別量處如主文所示之刑，並定其
    應執行之刑。
三、末查，扣案之第一級毒品海洛因九包（警秤毛重十四．四公克，驗餘淨重一一．
    九四公克，包裝重三．三三公克），係屬被告所有，業據被告陳明在卷，且屬毒
    品危害防制條例第二條第二項所稱之第一級毒品，爰依同條例第十八條第一項前
    段規定沒收銷燬之。
據上論斷，應依刑事訴訟法第二百九十九條第一項前段，毒品危害防制條例第十條第
一、二項、第二十條第三項、第十八條第一項前段，刑法第十一條前段、第五十六條
、第四十七條、第五十一條第五款，判決如主文。
本案經檢察官黃惠玲到庭執行職務。
中      華      民      國    九十一    年     十二     月      十      日
                              臺灣臺中地方法院刑事第六庭
                                  審判長法  官  梁 堯 銘
                                        法  官  許 旭 聖
                                        法  官  洪 堯 讚
右正本證明與原本無異。
如不服本判決，應於送達後十日內向本院提出上訴狀 （須附繕本） ，上訴於台灣高等
法院台中分院。
                                        書記官
中      華      民      國    九十一    年     十二     月      十      日
附錄論罪科刑法條：
毒品危害防制條例第十條第一、二項
施用第一級毒品者，處六月以上五年以下有期徒刑。
施用第二級毒品者，處三年以下有期徒刑。
